# 对赌协议下的会计处理

提问人：fxoption 时间：2012-12-26 13:13:15
实际上是一个卖出一个PUT OPTION。假设EXCERCISE PRICE 是公允的
在B提货时确认收入，同时依据销售退回的可能性估计确认预计负债。
如果不公允，视情况作为租赁或者融资交易

回答人：chenyiwei
基本赞同此观点。可以理解为衍生工具（put option）与主合同（销售合同）密切相关，所以不予以分拆。